臺灣臺南地方法院臺南簡易庭民事裁定
111年度南小字第221號
原      告  金禾千  
被      告  吳信模（原名吳青洋）

上列當事人間請求侵權行為損害賠償事件，本院裁定如下：
    主  文
原告之訴駁回。
訴訟費用新臺幣壹仟元由原告負擔。
    理  由
一、按原告之訴，起訴基於惡意、不當目的或有重大過失，且事
    實上或法律上之主張欠缺合理依據，法院應以裁定駁回之，
    民事訴訟法第249條第1項第8款定有明文。民事訴訟法第249
    條第1項第8款增訂之立法理由為原告起訴所主張之事實或法
    律關係，倘於客觀上並無合理依據，且其主觀上係基於惡意
    、不當目的，例如為騷擾被告、法院，或延滯、阻礙被告行
    使權利；抑或一般人施以普通注意即可知所訴無據，而有重
    大過失，類此情形，堪認係屬濫訴。現行法對於此濫訴仍須
    以判決駁回，徒增被告訟累，亦無謂耗損有限司法資源。為
    維被告權益及合理利用司法資源，應將不得為該濫訴列為訴
    訟要件。原告之訴如違反此要件，其情形不可以補正者；或
    可以補正，經命補正而未補正者，法院均應以其訴為不合法
    ，裁定予以駁回。
二、本件原告起訴主張：被告於附表所示之時間，在其臉書公開
    發表如附表編號1、2所示之文章，侵害原告之名譽，故依民
    法第184條第1項前段、第195條第1項規定，各請求被告賠償
    5萬元等語。並聲請求為判決：被告應給付原告10萬元及自
    民事起訴狀繕本送達之翌日起至清償日止，按週年利率5％計
    算之利息。
三、查原告自民國110年5月3日起迄今，業已就被告在臉書發表
    批評原告之文章（內容均為批評原告為假飛官、未在好萊塢
    電影擔任空拍攝影師、向他人借空拍機撞毀之產生之賠償、
    訴訟糾紛、被告借原告跑車產生之糾紛等事），認被告侵害
    其名譽權，而按文章發表之日或集合數日，陸續對被告提出
    多件請求賠償精神慰撫金之民事訴訟，迄至111年5月3日止
    ，經本院分案辦理調解、裁定補費及進行小額訴訟程序之案
    件已達69件，其中本院110年度南小字第1368號（原告提告
    被告之53則言論）、110年度南小更一字第1號（原告提告被
    告之35則言論）事件，各由本院於110年11月9日、110年12
    月9日以判決駁回原告之訴等情，有本院索引卡查詢資料、
    上開民事判決在卷可參（本院卷第45-49、69-76、153-166
    頁）。另原告亦就相同事情對原告提起刑事妨害名譽之告訴
    ，經臺灣臺南地方檢察署檢察官偵查後，於109年11月16日
    以109年偵字第766號為不起訴處分；原告不服後聲請再議，
    業經臺灣高等檢察署臺南檢察分署檢察長於110年1月5日以1
    10年度上聲議字第69號處分書駁回其聲請；原告再向本院聲
    請交付審判，復經本院刑事庭於110年5月13日以110年度聲
    判字第5號刑事裁定駁回其聲請，有上開不起訴處分書、處
    分書及刑事裁定附卷可佐（本院卷第17-43頁）。
四、揆諸上開民事判決、刑事裁定及不起訴處分書之內容，原告
    應已知悉被告在網路上發表批評其假稱空軍飛官、陳稱其曾
    在好萊塢電影擔任空拍攝影師、向他人借空拍機撞毀之產生
    之賠償、訴訟糾紛、被告借原告跑車產生之糾紛等事件，在
    刑事上不成立妨害名譽罪，在民事上亦無法據以求償，卻仍
    就相似之言論，於111年1月7日對被告提起本件訴訟（參111
    年度南司小調字第40號卷第11頁），且被告目前居住在嘉義
    市，並非居住在本院轄區，至本院出庭需舟車勞頓，此亦為
    原告所明知，原告卻於本件安排於111年2月9日至本院調解
    時無理由不到庭（參111年度南司小調字第40號卷第69頁）
    ，並於其他訴訟安排調解時亦無理由不到庭（參本院110年
    度南司小調字第809、1008、1123、2154、2193、2397號、1
    11年度南司小調字第8、332、378號卷宗），讓出庭之被告
    疲於往返嘉義市及臺南市，況原告竟未曾在被告居住地之嘉
    義地院對被告提起民事訴訟，有法學資料檢索系統查詢資料
    在卷可佐，其主觀上似有意讓遠在嘉義市之被告多次至本院
    開庭應訊，疲於奔命，自身卻避免耗費時間及精力前往嘉義
    地院尋求救濟，故其提起本件訴訟，實有隱含有讓被告頻繁
    往返嘉義市及臺南市之不當目的。
五、本院審酌上情，認原告提起本件訴訟，係基於不當目的，且
    事實上或法律上之主張欠缺合理依據，業已無從補正，爰依
    民事訴訟法第249條第1項第8款之規定，逕予裁定駁回原告
    之訴。
六、依民事訴訟法第78條、第249條第1項第8款，裁定如主文。
中　　華　　民　　國　　111　 年　　6　　 月　　30　　日
                  臺南簡易庭  法  官  陳尹捷
以上正本證明與原本無異。
如不服本裁定，應於裁定送達後10日內，以書狀向本院提出抗告
，並繳納抗告費新臺幣1,000元。
中　　華　　民　　國　　111 　年　　6 　　月　　30　　日
                              書記官　曾美滋

附表：
編號 日      期 起 訴 之 行 為 全     文     內     容 1 109年1月16日14時54分 你厚臉皮無恥；你怎麼可以這麼無恥、沒家教、沒道德又不要臉呢？失德大師 既然大師這麼愛抹黑嫁禍給別人，「聲稱自己清白無瑕，卻遭人陷害」，俗話說：無風不起浪，我們就來公開他已婚還撩妹的真相。自稱為「老師」「大師」「航拍大師」「戰鬥機飛官」，又是「UTC校長」私德有損已經與公共利益相繩，想告毀譽？266大律師對不起嘍，您白費功夫了。你在台灣不是結婚了還有小孩？當老師是這樣做社會表率嗎？日前還把他「自己的大陸對象」嫁禍給謝輝，事實上是他在裝神弄鬼，合法申辯影片如下。還在嘴給不知道你真面目的小白討拍…你厚臉皮無恥的行為真的很搞笑，日子一久你就露出馬腳了。你自述：「我是一個自大、狂妄、自私的人」，你怎麼可以這麼無恥、沒家教、沒道德又不要臉呢？你爸爸不是一個有頭有臉的人物？怎麼養的？失德大師請笑納嘍！ 2 109年1月16日23時24分 卑鄙不要臉；骯髒的傢伙；噁心的傢伙 我已經快50歲，從小到大在台灣沒有見過這麼卑鄙不要臉的人，其實是可以不用理會這麼骯髒的傢伙，但是似乎沒有人有空揭發他，所以…就做個善事，希望不要再有人被這種噁心的傢伙欺騙了，台灣是騙子天堂…也是大家養成的，因為甲○○群組中的懦弱膽小無能者，容許這種騙子在裡面意淫組員，「我有上千學生，沒人能拿我怎樣」，看看群組中為虎作倀的人格，跟他差不多啊…還有一個自稱創群元老的…道德標準弱到可憐，說有底細…所以他們那群叫「金粉」好像太尊貴了，道德智力跟韓粉應該差不多，叫做「禾粉」又污辱越南美食…他的英文名字叫做唬爛客嘛（Frank），兩以後就叫做「唬爛粉」！「甲○○唬爛群」誕生！